【裁判字號】    89,易,2075
【裁判日期】    890801
【裁判案由】    竊盜
【裁判全文】
台灣台中地方法院刑事判決                        八十九年度易字第二七五號
    公  訴  人  臺灣台中地方法院檢察署檢察官
    被      告  乙○○
    選任辯護人  熊賢律師
右列被告因竊盜案件，經檢察官提起公訴（八十九年度偵字第七四四九號），本院判
決如左：
    主  文
乙○○竊盜，累犯，處有期徒刑月。
    事  實
一、乙○○前有竊盜、侵占及偽造文書等前科，其中於民國（下同）八十五年間因侵
    占案件，經本院判處有期徒刑十月，於八十七年四月十八日假釋期滿執行完畢（
    起訴書誤載為八十六年十月三十日執行完畢），仍不知悔改，復於八十九年二月
    十三日九時十分許，在台中市中興大學籃球場旁，趁甲○○打球不注意之際，徒
    手竊取甲○○置於籃球場旁外套口袋內之行動電話一支，得手後據為己有，於離
    去之際，為在場之盧家文發覺而告知甲○○，經盧家文、甲○○追捕，而於同日
    九時四十五分許，在台中市○○路與忠明南路口地下道，為巡邏員警及盧家文、
    甲○○當場查獲乙○○。
二、案經台中市警察局第三分局報請臺灣臺中地方法院檢察署檢察官偵查起訴。
    理  由
一、訊據被告乙○○矢口否認有竊盜犯行，辯稱：因打球於離去時，以為夾克下的手
    機係伊的；係不小心拿到別人手機，不是偷該手機云云。惟查，被告右揭竊盜犯
    行，業據被告於警訊坦承不諱，核與証人即被害人甲○○於警訊指訴及証人盧家
    文於警訊証述大致相符，証人盧家文並指稱：因發現乙○○帶運動場旁走來走去
    ，不像是來運動者，且在這之前亦有運動者被竊東西，我特別注意他手上有拿外
    套包著東西，我就跑過去問他手上拿什麼東西，他回答手機，我問手機是不是你
    的，乙○○答不是，甲○○趕到現場說手機是他的，乙○○發現不妙，逃離現場
    等語，再參以証人即被害人甲○○亦証稱：其被竊當時手機係置於外套口袋內；
    且放外套的地方只有伊與二位朋友共同放一起，與其他打球者距離很遠等語，被
    害人之手機既置於外套口袋內之隱密地點，如要取出，自須翻找，衡情顯不可能
    誤拿，且被害人衣物之放置地點未與他人之衣服放置一處，足見被告並非不小心
    拿到別人手機；再查，被告於遭被害人甲○○查獲時，其已將被害人甲○○原置
    於手機內之門號卡片折斷扔掉等情，亦據被害人甲○○於警訊及被告於本院供述
    在卷，足見被告確具將該手機據為己有之意，被告明知該手機非其所有，竟仍予
    竊取，其具為自己不法所有之意圖甚明，此外，復有現場簡圖及被害人甲○○出
    具之贓物認領保管收據各一紙附卷可稽。被告雖辯稱：係不小心拿到別人手機云
    云，又証人即被害人甲○○既指証失竊當時手機置於外套口袋等情，衡情被告亦
    不可能誤拿他人手機，已如前述，是被告所辯，與常情相違，顯非可採，事証明
    確，被告竊盜犯行堪予認定。
二、核被告所為，係犯刑法第三百二十條第一項之竊盜罪。又查乙○○前有竊盜、侵
    占及偽造文書等前科，其中於八十五年間因侵占案件，經本院判處有期徒刑十月
    ，於八十七年四月十八日假釋期滿執行完畢，有臺灣臺中地方法院檢察署刑案資
    料查註紀錄表在卷可佐，其於五年以內再犯本件有期徒刑以上之罪，為累犯，應
    依刑法第四十七條規定加重其刑。爰審酌被告前有多次竊盜犯行，其為本件竊盜
    犯行前一日，甫因竊盜及偽造文書等案件，經本院判處有期徒刑八月確定（即現
    在監執行之案件），該案之犯罪手法亦是先至籃球場旁竊取物品，有該案判決附
    卷可參，足見被告一再行竊，且犯罪方法相同，顯無悔意，暨考其犯罪之目的、
    手段，犯罪所生之危害及犯後態度等一切情狀，量處如主文所示之刑。
據上論斷，應依刑事訴訟法第二百九十九條第一項前段，刑法第三百二十條第一項、
第四十七條，罰金罰鍰提高標準條例第一條前段，判決如主文。
本案經檢察官洪志明到庭執行職務。
中      華      民      國    八十九    年      八      月      一    日
                                    臺灣臺中地方法院刑事第一庭
                                        法  官    黃  家  慧
右正本證明與原本無異。
如不服本判決，應於判決送達後十日內向本院提出上訴狀，上訴於臺灣高等法院臺中
分院( 須附繕本 )。
                                        書記官
中      華      民      國    八十九    年      八      月      一      日
附錄論罪科刑法條
刑法第三百二十條第一項：
意圖為自己或第三人不法之所有，而竊取他人之動產者，為竊盜罪，處五年以下有期
徒刑、拘役或五百元以下罰金。


司法院資訊處製作；財團法人民間司法改革基金會備份。
